# 比较财务报表的设定受益计划数据是否需要追溯调整？

提问人：Destiny_kk 时间：2015-08-26 16:27:38
《企业会计准则第 9 号——职工薪酬》第七章　衔接规定 　　第三十条　对于本准则施行日存在的离职后福利计划、辞退福利、其他长期职工福利，除本准则三十一条规定外，应当按照《企业会计准则第 28 号——会计政策、会计估计变更和差错更正》的规定采用追溯调整法处理。 　　第三十一条　企业比较财务报表中披露的本准则施行之前的信息与本准则要求不一致的，不需要按照本准则的规定进行调整。
如果一家公司准备进行IPO, 2014年出具三年财务报表， 2014 年初及年末设定受益计划的数据进行了调整，是否需要同时追溯调整2013 、 2012 年的数据？感觉第三十条与第三十一条的说法不一样。

回答人：chenyiwei
你参考一下各家国企背景的上市公司的 2014 年年报。一些企业的做法是 2013 年比较数据不调整，把追溯调整的累积影响数直接作为对 2014 年年初未分配利润的一个特殊调整事项列入 2014 年度的发生额。